【裁判字號】    99,訴緝,1
【裁判日期】    990317
【裁判案由】    違反槍砲彈藥刀械管制條例
【裁判全文】
臺灣屏東地方法院刑事判決               99年度訴緝字第1號
公  訴  人  臺灣屏東地方法院檢察署檢察官
被      告  甲○○
指定辯護人  本院公設辯護人乙○○
上列被告因違反槍砲彈藥刀械管制條例案件，經檢察官提起公訴
（97年度偵字第8420號），本院判決如下：
    主  文
甲○○未經許可，寄藏可發射子彈具有殺傷力之改造手槍，累犯
，處有期徒刑貳年，併科罰金新臺幣伍萬元，罰金如易服勞役，
以新臺幣壹仟元折算壹日，扣案具有殺傷力之仿BERRETTA廠92-F
S 型半自動手槍壹支（槍枝管制編號：0000000000，含彈匣壹個
）沒收。
    事  實
一、甲○○前於民國91年間，因違反槍砲彈藥刀械管制條例案件
    ，經本院以91年度訴字第620 號判決處有期徒刑1 年6 月、
    併科罰金新台幣（下同）10萬元確定，再因違反槍砲彈藥刀
    械管制條例案件，經本院以93年度訴更字第2 號判決處有期
    徒刑1 年6 月、4 月，應執行有期徒刑1 年8 月、併科罰金
    11萬元確定，另因違反毒品危害防制條例案件，經本院以92
    年度訴字第191 號判決處有期徒刑7 月、4 月，應執行有期
    徒刑10月確定，復因公共危險案件，經本院以92年度交訴字
    第95號判決處有期徒刑8 月、3 月，應執行有期徒刑10月確
    定，嗣經本院以95年度聲字第967 號裁定就上開各罪，裁定
    定應執行有期徒刑4 年10月確定，嗣又經本院以96年度聲減
    字第481 號裁定定應執行有期徒刑2 年5 月，而於96年11
    月8 日縮刑期滿執行完畢。
二、詎其仍不知悔改，明知可發射子彈具有殺傷力之之改造手槍
    及子彈，分別係槍砲彈藥刀械管制條例第4 條第1 項第1 款
    、第2 款所列管之槍砲、彈藥，非經中央主管機關許可，不
    得寄藏、持有，竟未經許可，基於寄藏具有殺傷力之改造手
    槍及子彈之犯意，於97年12月1 日下午5 時許，在位於屏東
    市○○路上之前進國小前，受真實姓名年籍不詳綽號「吉仔
    」之成年男子之委託，代為保管「吉仔」所交付之可發射子
    彈具有殺傷力之仿BERETTA 廠92FS型半自動手槍換裝土造金
    屬槍管而成之改造手槍1 支（槍枝管制編號：0000000000號
    ，含彈匣1 個）及口徑9mm 制式子彈1 顆，並將之藏放在其
    所駕駛之車牌號碼9156-WT 號自小客車駕駛座椅下方，而未
    經許可寄藏上開改造手槍及子彈。嗣於97年12月11日凌晨1
    時50分許，在屏東市前進巷57之2 號旁之空地上，警方見其
    行跡可疑，上前盤查，並經其同意搜索其身體及上開自小客
    車，惟未查獲上開槍彈，然其在有偵查犯罪職權之警方尚未
    發覺其上開犯罪之前，即主動向警方供承上情，並主動自上
    開自小客車駕駛座椅子下方之手提包內取出上開改造手槍1
    支及子彈1 顆交由警方扣案（子彈業經試射鑑定，僅剩彈殼
    ），嗣並接受裁判，而查知上情。
三、案經屏東縣政府警察局報告臺灣屏東地方法院檢察署檢察官
    偵查起訴。
    理  由
壹、證據能力方面：
一、本件卷存內政部警政署刑事警察局98年1月9日刑鑑字第
    0970194210號鑑驗書，係被告以外之人於審判外之書面陳述
    ，依刑事訴訟法第159 條第1 項之規定，屬於傳聞證據。然
    按刑事訴訟法第198 條、第208 條之規定，所謂鑑定乃指於
    刑事訴訟程序中為取得證據資料而由檢察官或法官指定具有
    特別知識經驗之鑑定人、學校、機關或團體，就特定之事物
    ，以其專業知識加以分析、實驗而作判斷，以為偵查或審判
    之參考。故不論鑑定人或鑑定機關、學校、團體，均應由檢
    察官或法官視具體個案之需要而為選任，始符合刑事訴訟法
    第198 條、第208 條之規範本旨，否則所為鑑定，仍屬於傳
    聞證據。但對於司法警察機關於調查中之案件，或有量大或
    急迫之情形，為因應實務之現實需求，認為當然有鑑定之必
    要者，基於檢察一體原則，得由該管檢察長對於轄區內之案
    件，以事前概括選任鑑定人或囑託鑑定機關（團體）之方式
    ，俾便轄區內之司法警察官、司法警察對於調查中之此類案
    件，得即時送請事前已選任之鑑定人或囑託之鑑定機關（團
    體）實施鑑定，有法務部92年9 月1 日法檢字第092003
    5083號函可按。而臺灣高等法院檢察署檢察長概括選任內政
    部警政署刑事警察局為「槍砲彈藥鑑定」之鑑定機關，有臺
    灣高等法院檢察署檢察長概括選任鑑定機關名冊可按。本件
    卷存上開槍彈鑑定書1 紙，係司法警察（官）於案件未移送
    檢察官偵辦前之調查犯罪階段，依據檢察長之概括授權，先
    行將槍彈等證物送請檢察機關預先核定之專責鑑定機關（團
    體）所實施之鑑定，是其等出具之書面鑑定報告應屬刑事訴
    訟法第208 條準用第206 條第1 項所稱之書面報告，依刑事
    訴訟法第159 條第1 項之立法理由，為該條項所指例外之規
    定，應有證據能力。
二、又按被告以外之人於審判外之陳述雖不符刑事訴訟法第159
    條之1 至之4 等4 條之規定，而經當事人於審判程序同意作
    為證據，法院審酌該言詞陳述或書面陳述作成時之情況，認
    為適當者，亦得為證據，刑事訴訟法第159 條之5 第1 項定
    有明文。其立法意旨在於傳聞證據未經當事人之反對詰問予
    以核實，原則上先予排除，惟若當事人已放棄反對詰問權，
    於審判程序中表明同意該等傳聞證據可作為證據，基於尊重
    當事人對傳聞證據之處分權，及證據資料愈豐富，愈有助於
    真實發見之理念，且強化言詞辯論主義，使訴訟程序得以順
    暢進行，上開傳聞證據亦具有證據能力。查本判決所引用之
    下列屬於傳聞證據之證據，經審判長提示並告以要旨後，檢
    察官及被告、辯護人均知該證據為審判外之言詞陳述及書面
    證據，原無證據能力，惟未於言詞辯論終結前表示異議，本
    院審酌上開證據作成之過程並無不適當之情形，且對於被告
    涉案之事實具有相當之關聯性，依刑事訴訟法第159 條之5
    規定具有證據能力。
貳、實體方面：
一、上開犯罪事實，業據被告甲○○於警、偵訊及本院審理時供
    認不諱，並有搜索扣押筆錄、扣押物品目錄表及查獲現場照
    片等附卷可佐（見警卷第14至16、19至21頁）；而扣案之槍
    枝及子彈經屏東縣政府警察局送請內政部警政署刑事警察局
    以性能檢驗法及試射法鑑驗，結果為：(1)送鑑手槍1 支（槍
    枝管制編號0000000000），認係改造手槍，由仿BERETTA 廠
    92FS型半自動手槍製造之槍枝，換裝土造金屬槍管而成，擊
    發功能正常，可供擊發適用子彈使用，認具殺傷力；(2)送鑑
    子彈1 顆，認係口徑9mm 制式子彈，經實際試射，可擊發，
    認具殺傷力等情，有該局98年1 月9 日刑鑑字第0970194210
    號鑑驗書1 份附卷可憑（見偵卷第13至15頁），足認上開改
    造手槍確實具有殺傷力無疑，被告自白顯與事實相符。本件
    事證明確，被告犯行堪予認定，應依法論科。
二、核被告所為，係犯槍砲彈藥刀械管制條例第8 條第4 項之未
    經許可寄藏可發射子彈具有殺傷力之改造手槍罪，及同條例
    第12條第4 項之未經許可寄藏子彈罪。按槍砲彈藥刀械管制
    條例第7 條第4 項，第11條第2 項係將「持有」與「寄藏」
    為分別之處罰規定，則單純之「持有」，固不包括「寄藏」
    ，但「寄藏」之受人委託代為保管，其保管之本身所為之「
    持有」，既係「寄藏」之當然結果，法律上自宜僅就「寄藏
    」行為為包括之評價，不應另就「持有」予以論罪。被告以
    1 個寄藏行為，而同時觸犯槍砲彈藥刀械管制條例第8 條第
    4 項之未經許可寄藏其他可發射子彈具有殺傷力之改造手槍
    罪及同條例第12條第4 項之未經許可寄藏子彈罪，係想像競
    合犯，應依刑法第55條規定，從一重論以未經許可寄藏其他
    可發射子彈具有殺傷力之槍枝罪。又其前有如事實欄所示之
    科刑及執行情形，有臺灣屏東地方法院檢察署刑案資料查註
    紀錄表、臺灣高等法院被告前案紀錄表各1 份附卷足憑，其
    於刑之執行完畢後5 年內，故意再犯本件有期徒刑之罪，為
    累犯，應依刑法第47條第1 項加重其刑。次查本件警方盤查
    被告並經被告同意進行搜索之時，並未在被告之身上及上開
    自小客車內搜到上開改造手槍及子彈，警方當時顯然尚無確
    切之根據對被告上開犯罪事實產生嫌疑，而係被告主動將上
    開改造槍枝及子彈取出交給警方扣案，並供出上開犯行，警
    方方查知被告前開犯行乙節，有屏東縣政府警察局刑事案件
    移送書及調查筆錄各1 份在卷可查（見警卷第1 至3 頁、偵
    卷第1 、2 頁），足認其係於有偵查犯罪權限之警方發覺其
    上開犯罪事實前，即主動供承上情，嗣並接受裁判，核屬對
    於未發覺之罪自首而受裁判，爰均依刑法第62條前段規定減
    輕其刑，並依法先加重後減輕之。爰審酌被告明知未經主管
    機關許可，不得寄藏具殺傷力之槍枝、子彈，且前有2 次經
    論罪科刑之違反槍砲彈藥刀械管制條例前科，入監執行後仍
    不知警惕，且素行不良，有前開前科紀錄表可稽，實非可取
    ，且其所為對人身安全及社會治安構成潛在威脅，惟念其犯
    後尚知坦認犯行，所寄藏槍彈之數量不多、時間非久，復尚
    未以上開槍彈從事其他非法行為，而未造成實際危害等一切
    情狀，爰量處如主文所示之刑，並就併科罰金刑部分，諭知
    易服勞役之折算標準。末扣案之上開改造手槍1 支具有殺傷
    力乙節，業如上述，屬違禁物，應依刑法第38條第1 項第1
    款規定宣告沒收；另子彈一經試射，其彈藥部分已因擊發而
    燃燒殆盡，其餘部分亦裂解為彈頭及彈殼，已不具子彈之外
    型及功能，從而經試射之原具有殺傷力之制式子彈1 顆，因
    業經試射擊發，所遺留之彈殼已非違禁物，爰均不為沒收之
    諭知，附此敘明。
據上論斷，應依刑事訴訟法第299 條第1 項前段，槍砲彈藥刀械
管制條例第8 條第4 項、第12條第4 項，刑法第11條前段、第55
條、第47條第1 項、第62條前段、第42條第3 項前段、第38條第
1項 第1 款，判決如主文。
本案經檢察官任亭到庭執行職務。
中    華    民    國    99    年     3    月    17    日
                  刑事第五庭  審判長法  官  石家禎
                                    法  官  林家聖
                                    法  官  陳秀慧
以上正本證明與原本無異。
如不服本判決應於收受本判決送達後十日內向本院提出上訴書狀
，其未敘述上訴理由者，並得於提起上訴後十日內向本院補提理
由書狀（均須按他造當事人之人數附繕本）「切勿逕送上級法院
」。
中    華    民    國    99    年     3    月    17    日
                                     書記官  史安琪
附錄本案論罪科刑法條全文
槍砲彈藥刀械管制條例第8 條第4 項
未經許可，持有、寄藏或意圖販賣而陳列第1 項所列各式槍枝者
，處3 年以上10年以下有期徒刑，併科新臺幣7 百萬元以下罰金
。
槍砲彈藥刀械管制條例第12條第4項
未經許可，持有、寄藏或意圖販賣而陳列子彈者，處 5 年以下有
期徒刑，併科新台幣 300 萬元以下罰金。

司法院資訊處製作；財團法人民間司法改革基金會備份。
